---
title: "A1"
author: "Magnus Brogie, Rahul Duggal"
date: "12 November 2018"
# output: github_document
---



# Assignment 1
## 1. Hur många percent av män respektive kvinnor är för och emot laglig abort?

```{r }
library(tidyverse)
# install.packages("kableExtra")
cont_table = matrix(
  c(309, 191, 319, 281), # the data elements 
  nrow=2,              # number of rows 
  ncol=2,              # number of columns 
  byrow = TRUE)  # fill matrix by rows 
cont_table

women_men = rowSums(cont_table)
favor_against = colSums(cont_table)
total = sum(cont_table)

# Calculates percentages by matrix multiplication
(percentages_matrix <- diag(1 / women_men) %*% cont_table) * 100
colnames(percentages_matrix) <- c("In Favor", "Against")
rownames(percentages_matrix) <- c("Women", "Men")
percentages_matrix %>% knitr::kable()




```




## 2.
Ide: Skiljer värdena i tabellen sig signifikant från de som skulle förväntas ifall att kön och att vara för eller emot laglig abort vore oberoende?  Vi vill testa 
$$
\begin{aligned}
H_{0}: & \text{ den förklaranden variabeln är oberoende av responsvariablen } \Leftrightarrow \\
       & \pi_{ij} = \pi_{i+}\pi_{+j} \text{ för alla $i$ och $j$}
\begin{aligned}
$$


$$
\begin{aligned}
\chi^{2} &= \sum_{i = 1}^{k} \frac{(\text{observed} - \text{expected})^{2}}{\text{expected}}\\
         &= \sum_{i = 1}^{k} \frac{(x_{i} - e_{i})^{2}}{e_{i}}
\end{aligned}
$$
If 


```{r hupp}
library(tidyverse)
# install.packages("kableExtra")
cont_table = matrix(
  c(309, 191, 319, 281), # the data elements 
  nrow=2,              # number of rows 
  ncol=2,              # number of columns 
  byrow = TRUE)  # fill matrix by rows 
cont_table

women_men = rowSums(cont_table)
favor_against = colSums(cont_table)
total = sum(cont_table)


# mapply(cont_table, f())
```

## 3.
## 4.
## 5.

```{r cars}
summary(cars)
```



## Including Plots

You can also embed plots, for example:

```{r pressure, echo=FALSE}
plot(pressure)
```

Note that the `echo = FALSE` parameter was added to the code chunk to prevent printing of the R code that generated the plot.
