---
title: "A1"
author: "Magnus Brogie, Rahul Duggal"
date: "12 November 2018"
# output: github_document
---



# Assignment 1
## 1. Hur många percent av män respektive kvinnor är för och emot laglig abort?

```{r }
library(tidyverse)
tab1<- as.table(rbind(c(309, 191), c(319, 281)))
dimnames(tab1) <- list(gender = c("women", "men"),opinion = c("favor","against"))

# install.packages("kableExtra")
cont_table = matrix(
  c(309, 191, 319, 281), # the data elements 
  nrow=2,              # number of rows 
  ncol=2,              # number of columns 
  byrow = TRUE)  # fill matrix by rows 
rownames(cont_table) <-  c("Women", "Men")
colnames(cont_table) <-  c('In Favor','Against')
cont_table %>% knitr::kable()

women_men = rowSums(cont_table)
favor_against = colSums(cont_table)
total = sum(cont_table)

# Calculates percentages by matrix multiplication
percentages_matrix <- (diag(1 / women_men) %*% cont_table) * 100
colnames(percentages_matrix) <- c("In Favor", "Against")
rownames(percentages_matrix) <- c("Women", "Men")
# percentages_matrix #  %>% knitr::kable()

expected_matrix <- total * (diag(1 / women_men)  %*% cont_table) * (cont_table %*% diag(1 / favor_against))
# expected_matrix
# cont_table
cont_minus_expected <- cont_table - expected_matrix
cont_minus_expected_squared  <- cont_minus_expected * cont_minus_expected
test_matrix <- cont_minus_expected_squared / expected_matrix
chi_two_statistic <- sum(test_matrix)
test_chi_two_statistic <- chisq.test(tab1,correct=FALSE)
test_chi_two_statistic <-  test_chi_two_statistic$statistic
test_chi_two_statistic
# chi_two_statistic 



```

Procent anger antal hundradelar och noteras med %. Vi kan beräkna hur många procent $kn$ är av $m$ genom att ställa upp $100 \times n/m$. Detta fungerar eftersom vår siffersystem är decimalt. Således blir andelen kvinnor som är för laglig abort i procent $$100 \times \frac{\text{antal kvinnor för laglig abort}}{\text{totalt antal kvinnor}}$$ och andelen kvinnor som är emot laglig abort i procent $$100 \times \frac{\text{antal kvinnor mot laglig abort}}{\text{totalt antal kvinnor}}$$, och motsvarande för män. Dessa beräknar ger oss följande tabell med procent:   `

```{r}
percentages_matrix %>% knitr::kable()
```

Motsvarande tabell som genereras av den till uppgiften bifogade testkoden är

```{r}
addmargins(tab1)
addmargins(prop.table(tab1,1),2) 

```

Vilket är vår delad på hundra. Så våra uträkningar bör vara ok.

<!-- $$ -->
<!-- \begin{aligned}  -->
<!-- G^{2} &= 2 \sum_{i} \sum_{j} \text{ observed } \times \ln \left( \frac{\text{observed}}{\text{expected}} \right)\\ -->
<!-- &=2n \sum_{i} \sum_{j}  \widehat{p}_{ij} \ln \left( \frac{\widehat{p}_{ij}}{p_{ij}} \right) -->
<!-- \end{aligned} -->
<!-- $$ -->


```{r geetwo}
cont_table = matrix(
  c(309, 191, 319, 281), # the data elements 
  nrow=2,              # number of rows 
  ncol=2,              # number of columns 
  byrow = TRUE)  # fill matrix by rows 
# cont_table

women_men = rowSums(cont_table)
# women_men
# diag(1 / women_men)
favor_against = colSums(cont_table)
# favor_against
total = sum(cont_table)

# (percentages_matrix <- diag(1 / women_men) %*% cont_table) * 100
# colnames(percentages_matrix) <- c("In Favor", "Against")
# rownames(percentages_matrix) <- c("Women", "Men")
# percentages_matrix #  %>% knitr::kable()

expected_matrix <- total *  ((women_men / total)) %*%  t((favor_against / total))

# shift.column(diag((favor_against / total)))

# (diag(1 / women_men)  %*% cont_table) 
# (cont_table %*% diag(1 / favor_against))

# total * (cont_table %*% diag(1 / favor_against)) * (diag(1 / women_men)  %*% cont_table)

# expected_matrix
# cont_table
# sum(expected_matrix)
obs_divided_by_expected <- cont_table / expected_matrix
# obs_divided_by_expected
# sapply(obs_divided_by_expected, log)
# matrix(sapply(obs_divided_by_expected, log), nrow = 2)
log_obs_divided_by_expected <-  matrix(sapply(obs_divided_by_expected, log), nrow = 2)
# log_obs_divided_by_expected 
obs_mult_by_log_obs_divided_by_expected <- cont_table * log_obs_divided_by_expected
# obs_mult_by_log_obs_divided_by_expected
# gee_two <- 2 * sum(obs_mult_by_log_obs_divided_by_expected)
gee_two <- 2 * (309*log(309/((628/1100)*(500/1100)*1100)) +
191*log(191/((472/1100)*(500/1100)*1100)) +
319*log(319/((628/1100)*(600/1100)*1100)) +
281*log(281/((472/1100)*(600/1100)*1100)))


# (309/628)*(309/500)*1100

# f(x) <- function()



```


## 2.
Vi vill testa ifall att värdena i kontingnenstabellen skiljer sig signifikant från de som skulle förväntas ifall att kön och att vara för eller emot laglig abort vore oberoende?  Det vill säga vi vill testa nollhypotesen att
$$
\begin{aligned}
H_{0}: & \text{ den förklaranden variabeln är oberoende av responsvariablen } \Leftrightarrow \\
       &\pi_{ij} = \pi_{i\circ}\pi_{\circ j} \text{ för alla $i$ och $j$}
\end{aligned}
$$

Pearsons $X^{2}$ statistika kan användas för att testa en hypotetisk fördelning i en kontingenstabell. Den är $\chi^{2}(f!!)$ FIXA! fördelad och beräknas enligt följande

$$
\begin{aligned}
\chi^{2} &= \sum_{i} \sum_{j}  \frac{(\text{observed} - \text{expected})^{2}}{\text{expected}}\\
         &= \sum_{i} \sum_{j}  \frac{(x_{ij} - e_{ij})^{2}}{e_{ij}}
\end{aligned}
$$

där "expected", "$e_{ij}$",  är de förväntade värdena i kontingenstabellen på rad $i$ och kolumn $j$ under hypotesen och "observed", "$x_{ij}$", är motsvarande observerade värde i kontingenstabellen.

Under antagandet att antal som är för respektive emot laglig abort är oberoende av 
kön gäller att
$$
\pi_{ij} = \pi_{i\circ}\pi_{\circ j}
$$
där $\pi_{ij}$ anger sannoliketen att en observation hamnar på rad $i$ och kolumn $j$,  $\pi_{i\circ}$ anger sannolikheten att en observation hamnar på rad $i$ och $\pi_{\circ j}$ anger sannolikheten att en observation hamnar på kolumn $j$. Sannolikheten $\pi_{ij}$ kan skattas med hjälp av observationera i kontingens tabellen på följande vis $$\widehat{\pi}_{ij} = \frac{n_{ij}}{n_{tot}}$$, där $\n_{tot}$ anger det totala antalet observationer. Vi kan även skatta sannolikheten att en observation hamnar i rad $i$ med $\widehat{\pi}_{i\circ} =  \frac{n_{i+}}{n_{tot}}$, där $n_{i+}$ anger summan av alla observationer på rad $i$ och $n_{+j}$ motsvarande för kolumn $j$. Det ger oss att under nollhypotesen följande skattningar av de förväntade värdena $\widehat{e}_{ij} = n\widehat{\pi}_{i\circ}\widehat{\pi}_{\circ j}$. Dessa uträkningar ger oss vår chitvå statiska med HUR MÅNGA FRIHETSGRADER `r chi_two_statistic` som vi kan jämföra med en tabell.  

Motsvarande $X^{2}$ statistika som genereras av den till uppgiften bifogade testkoden är `r test_chi_two_statistic`.


```{r hupp}
library(tidyverse)
# install.packages("kableExtra")
n11 <- 309
n12 <- 191
n21 <- 319
n22 <- 281

cont_table = matrix(
  c(309, 191, 319, 281), # the data elements 
  nrow=2,              # number of rows 
  ncol=2,              # number of columns 
  byrow = TRUE)  # fill matrix by rows 
# cont_table

women_men = rowSums(cont_table)
favor_against = colSums(cont_table)
total = sum(cont_table)

stickprovsoddskvot <- (n22 * n11)/(n12 * n21)


# mapply(cont_table, f())
```


Vi kan även testa $H_{0}$ med hjälp av $G^{2}$ statistikan, som beräknas som följer

$$
\begin{aligned} 
G^{2} &= 2 \sum_{i} \sum_{j} \text{ observed } \times \log \left( 
\frac{\text{observed}}{\text{expected}} 
\right)\\
&=2 \sum_{i} \sum_{j}  x_{ij} \log 
\left( 
\frac{x_{ij}}{e_{ij}} 
\right)
\end{aligned}
$$

Vid inmatning av värdena från den aktuella kontingenstabellen evalueras $G^{2}$ till `r gee_two`. Den $G^{2}$-statistikan är VAD!? fördelad med HUR MÅNGA FRIHETSGRADER? frihetsgrader. Sannolikheten att få de observerade värdena under nollhypotesen är VAD? BEHöVERGöRAS!!!.  

## 3.
Oddsen att en man är emot laglig abort ges av

$$
\frac{
\text{ sannolikheten att en man är emot laglig abort }
}{
\text{ sannolikheten att en man är för laglig abort }
}.
$$

Det vill säga oddsen anger hur många gånger sannolikare det är att en man är emot laglig abort än att den är för laglig abort. 

Vi vill med hjälp av de observerade värdena estimera den odds-kvot som anger hur många gånger större oddsen att en man är emot laglig abort, denoterad $\Omega_{m}$, än oddsen att en kvinna är det, denoterad $\Omega_{k}$. Det vill säga vi vill estimera oddskvoten 

$$ \begin{aligned} 
\text{ oddskvot } &= \frac{\Omega_{m}}{\Omega_{k}} \\ 
&= \frac{\text{ odds att en man är emot laglig abort }}{ \text{ odds att en kvinna är emot laglig abort }}\\ 
&= \frac{\text{ (sannolikheten att en man är emot laglig abort)/(sannolikheten att en man är för laglig abort) }}{ \text{ (sannolikheten att en kvinna är emot laglig abort)/(sannolikheten att en kvinna är för laglig abort) }}\\
&= \frac{\pi_{j = 2| i = 2}/(1-\pi_{j = 2| i = 2})}{\pi_{j = 2 | i = 1}/(1-\pi_{j = 2 | i = 1})}
\end{aligned}$$
med stickprovsoddskvoten 

$$ \begin{aligned} 
\text{ stickprovsoddskvot } &= \frac{\text{ stickprovsodds att en man är emot laglig abort }}{ \text{ stickprovsodds att en kvinna är emot laglig abort }}\\ &=\frac{\widehat{\Omega}_{m}}{\widehat{\Omega}_{k}}\\
&= \frac{\text{ (stickprovssannolikheten att en man är emot laglig abort)/(stickprovssannolikheten att en man är för laglig abort) }}{ \text{ (stickprovssannolikheten att en kvinna är emot laglig abort)/(stickprovssannolikheten att en kvinna är för laglig abort) }}\\
&= \frac{\widehat{\pi}_{j = 2| i = 2}/(1-\widehat{\pi}_{j = 2| i = 2})}{\widehat{\pi}_{j = 1 | i = 2}/(1-\widehat{\pi}_{j = 1 | i = 2})}\\
&= \frac{(n_{22}/n_{2+})/(n_{21}/n_{2+})}{(n_{12}/n_{1+})/(n_{11}/n_{1+})}\\
&= \frac{n_{22}n_{11}}{n_{12}n_{21}}
\end{aligned}$$

Gör vi dessa uträkningar så får vi stickprovsoddskvoten `r stickprovsoddskvot`.  Med andra ord är vårt estimat är oddset att en man är emot laglig abort `r stickprovsoddskvot` så högt som oddset att en kvinna är det.  Under antagande att enkätdatan är multinomialfördelad gäller att standardefelet för oddskvoten kan estimeras med  

$$ \widehat{\sigma}(\log (\text{stickprovsoddskvot})) = \sqrt{\left(\frac{1}{n_{11}} + \frac{1}{n_{12}} + \frac{1}{n_{21}} + \frac{1}{n_{12}}\right)}$$

Se ekvation 3.1 på sid 70 i kurslitteraturen. Vidare, gäller per normaliteten av $\log \widehat{\theta}$ för stora stickprov, att  

$$ \log \widehat{\theta} \pm z_{0.025} \widehat{\sigma}(\log \widehat{\theta}).$$
ger oss ett konfidensintervall med konfidensgrad $0.05$. Se sid. 71 i kurslitteraturen, och vi kan exponentiera ändpunkterna av detta intervall för att få ett konfidensintervall för $$\widehat{\theta}$$. När vi genomför beräkningarna enligt ovan får vi att

```{r}
se_logstickprovsoddskvot = sqrt((1/n11)+(1/n12)+(1/n21)+(1/n22)) 

qnorm(0.975)

hoger_andpunkt <- exp(log(stickprovsoddskvot) + qnorm(0.975) * se_logstickprovsoddskvot)
vanster_andpunkt <- exp(log(stickprovsoddskvot) + qnorm(0.025) * se_logstickprovsoddskvot)
# stickprovsoddskvot

```

standardfelet $\widehat{\sigma}(\text{log(stickprovsoddskvot)}) =$ `r se_logstickprovsoddskvot` och att konfidensintervallet för stickprovsoddskvoten blir (`r vanster_andpunkt`,`r hoger_andpunkt`). 

Motsvarande estimat när man använder den till uppgiften bifogade testkoden blir:

```{r}
library('epitools') # the epitools package must be installed #
oddsratio(tab1,rev="neither")$measure %>% knitr::kable()


```

vilket är tillräckligt nära våra beräkningar för att vi ska anta att det beror på avrundingar eller dylikt. 

## 4.

Vi vill estimera hur många gånger större sannolikheten är att en man är emot laglig abort än att en kvinna är emot laglig abort. Det vill säga vi vill estimera riskkvoten, vilken är kvoten mellan sannoliketen att en man är emot laglig abort och sannolikheten att en kvinna är emot laglig abort. Denna ges av 

$$
\text{ riskkvot } = \frac{\pi_{j = 2|i = 2}}{\pi_{j = 2|i = 1}}
$$
där $i$ är radindex och $j$ kolumn index i kontingenstabellen. Denna estimerar vi med

$$
\begin{aligned}
\text{ stickprovsriskkvot } &= \frac{\widehat{\pi}_{j = 2|i = 2}}{\widehat{\pi}_{j = 2|i = 1}}\\
&= \frac{(n_{22}/n_{2+})}{(n_{12}/n_{1+})}
\end{aligned}
$$


```{r}
stickprovsriskkvot <- (n22/ women_men[2])/(n12 / women_men[1])
se_log_stickprovsriskkvot <- sqrt(((1 - (n22/ women_men[2]))/ women_men[2]) + ((1 - (n12 / women_men[1]))/ women_men[1]))
# women_men[2]
# n22
```

och när vi räknar ut denna får vi att den blir `r stickprovsriskkvot`. Med andra ord är vårt estimat att män är `r stickprovsriskkvot` så sannolika att vara emot laglig abort som kvinnor.  Den naturliga logaritmen av detta värde blir `r se_log_stickprovsriskkvot`. Vi räknar med hjälp av formeln 3.5 på sida 71 ut standradfelet för den logaritmerade stickprovsriskkvoten nedan:

$$
\begin{aligned}
\widehat{\sigma}\left(
\log \left(
\frac{\widehat{\pi}_{j = 2|i = 2}}{\widehat{\pi}_{j = 2|i = 1}}
\right) 
\right) &= \sqrt{
\frac{1 - \widehat{\pi}_{j = 2|i = 2}}{n_{22}} + \frac{1 - \widehat{\pi}_{j = 2|i = 1}}{n_{12}}
}\\
&= \sqrt{
\frac{1 - n_{22}/n_{2+} }{n_{22}} + \frac{1 - n_{12}/n_{1+}}{n_{12}}
}
\end{aligned}
$$

Vi kan sedan skapa konfidensintervallet för stickprovssriskkvoten med hjälp av formeln för ändamålet på sid  71 i kurslitteraturen

$$
\log \left(
\frac{
\widehat{\pi}_{j = 2|i = 2}}{
\widehat{\pi}_{j = 2|i = 1}}
\right)
\pm z_{0.025}\widehat{\sigma}
\left(
\log \left(
\frac{
\widehat{\pi}_{j = 2|i = 2}}{\widehat{\pi}_{j = 2|i = 1}}
\right)
\right)
$$.

Det vill säga

$$
\log \left(
\frac{
n_{22}/ n_{2+} }{
n_{12} / n_{1+}}
\right)
\pm z_{0.025}\sqrt{
\frac{1 - n_{22}/n_{2+} }{n_{22}} + \frac{1 - n_{12}/n_{1+}}{n_{12}}
}
$$.
Vilket ger oss konfidensintervallet 

```{r}
vanster_andpunkt2 <- exp(
  log((n22/ women_men[2])/(n12 / women_men[1])) + qnorm(0.025)*sqrt((1 - n22/women_men[2])/n22 + (1 - n12/women_men[1])/n12)
)

hoger_andpunkt2 <- exp(
  log((n22/ women_men[2])/(n12 / women_men[1])) + qnorm(0.975)*sqrt((1 - n22/women_men[2])/n22 + (1 - n12/women_men[1])/n12)
)
#   
# (n22/ women_men[2])/(n12 / women_men[1]) 

library('epitools') # the epitools package must be installed #
oddsratio(tab1,rev="neither")

```

(`r vanster_andpunkt2`, `r hoger_andpunkt2`) med konfidensgrad $0.05$. Vi kan notera att noll inte ligger på detta intervall. Således är riskkvoten signifikant skild från noll.

Motsvarande estimat när man använder den till uppgiften bifogade testkoden blir:

```{r}
library('epitools') # the epitools package must be installed #
oddsratio(tab1,rev="neither")$measure %>% knitr::kable()


```

## 5

Vid jämförande av våra resultat med de som genereras av koden nedan finner vi att det är små skillnader här och var som förhoppningsvis kan förklaras av avrundning och inte av logiska fel i vår kod.

```{r}
# Generate a frequency table and calculate row percentage
tab1<- as.table(rbind(c(309, 191), c(319, 281)))
dimnames(tab1) <- list(gender = c("women", "men"),opinion = c("favor","against"))
addmargins(tab1)
addmargins(prop.table(tab1,1),2) # To get column percentages: addmargins(prop.table(tab1,2),1) #
# Calculate X2, G2 and p-values
chisq.test(tab1,correct=FALSE)
library(MASS) # the MASS package must be installed (Rstudio menu bar: Tools - Install packages...) #
loglm(~gender+opinion,tab1)
# Calculate risk/odds ratio and confidence interval
library('epitools') # the epitools package must be installed #
oddsratio(tab1,rev="neither")
riskratio(tab1,rev="neither")
# To get the intended odds/risk ratio, you may need to reverse the rows or columns.
oddsratio(tab1,rev="row")
oddsratio(tab1,rev="col")
oddsratio(tab1,rev="both")
```

## 1:2

```{r}
m11 = 557
m12 = 1835 - 557
m21 = 1198
m22 = 2691 - 1198

cont_table2 <- as.table(rbind(c(m11, m12), c(m21, m22)))
cont_table2
dimnames(cont_table2) <- list(gender = c("women", "men"), admission = c("admitted","not_admitted"))

# cont_table2 <- matrix(
#   c(m11, m12, m21, m22), # the data elements 
#   nrow=2,              # number of rows 
#   ncol=2,              # number of columns 
#   byrow = TRUE)  # fill matrix by rows 
# rownames(cont_table2) <- c('women', 'men')
# colnames(cont_table2) <- c('admitted', 'not_admitted')
cont_table2

women_men2 <- rowSums(cont_table2)
admitted_not2 <- colSums(cont_table2)
total2 <- sum(cont_table2)

percentages_matrix2 <- (diag(1 / women_men) %*% cont_table2) * 100



#Calculate X2, G2 and p-values
pearsonX2 <- chisq.test(cont_table2,correct=FALSE)
# pearsonX2
pearsonX2_statistic <- pearsonX2$statistic
pearsonX2_p <- pearsonX2$p.value

library(MASS)     # the MASS package must be installed (Rstudio menu bar: Tools - Install packages...)
# summary(loglm(~gender+admission,cont_table2))%>% knitr::kable()
summary(loglm(~gender+admission,cont_table2))
gee2pearsonX2 <- summary(loglm(~gender+admission,cont_table2))
gee2pearsonX2$tests

# gee2_statistic <- gee2pearsonX2$tests

#------------------------------------------------------------------------------------------

#Calculate risk/odds ratio and confidence interval
library(epitools)    # the epitools package must be installed #
oddsratio2 <- oddsratio(cont_table2,rev="both")
odds_ratio2statistic <- oddsratio2$measure

# odds_ratio2statistic
# oddsratio2$measure

riskratio2 <- riskratio(cont_table2,rev="both")  
```

```{r}
# percentagematrix2 %>% knitr::kable()

```

```{r}
gee2pearsonX2$tests %>% knitr::kable()
```

```{r}
oddsratio2$measure %>% knitr::kable()

```

```{r}

riskratio2$measure %>% knitr::kable()

```


DBBL KLLA att det blir rätt riskratio oddsratio 


```{r}
m11_tenth = round(m11/10)
m12_tenth = round(m12/10)
m21_tenth = round(m21/10)
m22_tenth = round(m22/10)


cont_table3 <- as.table(rbind(c(m11_tenth, m12_tenth), c(m21_tenth, m22_tenth)))
dimnames(cont_table3) <- list(gender = c("women", "men"), admission = c("admitted","not_admitted"))

# cont_table3 <- matrix(
#   c(m11_tenth, m12_tenth, m21_tenth, m22_tenth), # the data elements 
#   nrow=2,              # number of rows 
#   ncol=2,              # number of columns 
#   byrow = TRUE)  # fill matrix by rows 
# cont_table

women_men3 = rowSums(cont_table3)
admitted_not3 = colSums(cont_table3)
total3 = sum(cont_table3)
percentages_matrix <- (diag(1 / women_men3) %*% cont_table3) * 100


#Calculate X2, G2 and p-values
chisq.test(cont_table3,correct=FALSE)
library(MASS)     # the MASS package must be installed (Rstudio menu bar: Tools - Install packages...)
loglm(~gender+admission,cont_table2)

#------------------------------------------------------------------------------------------

#Calculate risk/odds ratio and confidence interval
library(epitools)    # the epitools package must be installed #
oddsratio(cont_table3,rev="neither")
riskratio(cont_table3,rev="neither")  
```

```{r}
# percentagematrix3 %>% knitr::kable()

```

```{r}
# gee2pearsonX3$tests %>% knitr::kable()
```

```{r}
# oddsratio3$measure %>% knitr::kable()

```


```{r}
# riskratio3$measure %>% knitr::kable()
```



```{r}
m11_hundreth = round(m11/100)
m12_hundreth = round(m12/100)
m21_hundreth = round(m21/100)
m22_hundreth = round(m22/100)

cont_table4 <- as.table(rbind(c(m11_hundreth, m12_hundreth), c(m21_hundreth, m22_hundreth)))
dimnames(cont_table4) <- list(gender = c("women", "men"), admission = c("admitted","not_admitted"))

# cont_table4 <- matrix(
#   c(m11_hundreth, m12_hundreth, m21_hundreth, m22_hundreth), # the data elements 
#   nrow=2,              # number of rows 
#   ncol=2,              # number of columns 
#   byrow = TRUE)  # fill matrix by rows 
# cont_table

women_men4 = rowSums(cont_table4)
admitted_not4 = colSums(cont_table4)
total4 = sum(cont_table4)
percentages_matrix <- (diag(1 / women_men4) %*% cont_table4) * 100


#Calculate X2, G2 and p-values
chisq.test(cont_table4,correct=FALSE)
library(MASS)     # the MASS package must be installed (Rstudio menu bar: Tools - Install packages...)
loglm(~gender+admission,cont_table4)

#------------------------------------------------------------------------------------------

#Calculate risk/odds ratio and confidence interval
library(epitools)    # the epitools package must be installed #
oddsratio(cont_table4,rev="neither")
riskratio(cont_table4,rev="neither")  

```

```{r}
# percentagematrix4 %>% knitr::kable()

```

```{r}
# gee2pearsonX4$tests %>% knitr::kable()

```

```{r}
# oddsratio4$measure %>% knitr::kable()
```

```{r}
# riskratio4$measure %>% knitr::kable()
```




