---
title: "A1"
author: "Magnus Brogie, Rahul Duggal"
date: "12 November 2018"
# output: github_document
---



# Assignment 1
## 1. Hur många percent av män respektive kvinnor är för och emot laglig abort?

```{r }
library(tidyverse)
# install.packages("kableExtra")
cont_table = matrix(
  c(309, 191, 319, 281), # the data elements 
  nrow=2,              # number of rows 
  ncol=2,              # number of columns 
  byrow = TRUE)  # fill matrix by rows 
cont_table

women_men = rowSums(cont_table)
favor_against = colSums(cont_table)
total = sum(cont_table)

# Calculates percentages by matrix multiplication
(percentages_matrix <- diag(1 / women_men) %*% cont_table) * 100
colnames(percentages_matrix) <- c("In Favor", "Against")
rownames(percentages_matrix) <- c("Women", "Men")
percentages_matrix #  %>% knitr::kable()

expected_matrix <- total * (diag(1 / women_men)  %*% cont_table) * (cont_table %*% diag(1 / favor_against))
expected_matrix
cont_table
cont_minus_expected <- cont_table - expected_matrix
cont_minus_expected_squared  <- cont_minus_expected * cont_minus_expected
test_matrix <- cont_minus_expected_squared / expected_matrix
chi_two_statistic <- sum(test_matrix)
chi_two_statistic 



```

Procent anger antal hundradelar och noteras med %. Vi kan beräkna hur många procent $kn$ är av $m$ genom att ställa upp $100 \times n/m$. Detta fungerar eftersom vår siffersystem är decimalt. Således blir andelen kvinnor som är för laglig abort i procent $$100 \times \frac{\text{antal kvinnor för laglig abort}}{\text{totalt antal kvinnor}}$$ och andelen kvinnor som är emot laglig abort i procent $$100 \times \frac{\text{antal kvinnor mot laglig abort}}{\text{totalt antal kvinnor}}$$, och motsvarande för män. Dessa beräknar ger oss följande tabell med procent:   `

```{r}
(100 * percentages_matrix) %>% knitr::kable()
```


$$
\begin{aligned} 
G^{2} &= 2 \sum_{i, j} \text{ observed } \times \ln \left( \frac{\text{observed}}{\text{expected}} \right)\\
&=2n \sum_{i, j} \widehat{p}_{ij} \ln \left( \frac{\widehat{p}_{ij}}{p_{ij}} \right)
\end{aligned}
$$


```{r geetwo}
cont_table = matrix(
  c(309, 191, 319, 281), # the data elements 
  nrow=2,              # number of rows 
  ncol=2,              # number of columns 
  byrow = TRUE)  # fill matrix by rows 
cont_table

women_men = rowSums(cont_table)
favor_against = colSums(cont_table)
total = sum(cont_table)

(percentages_matrix <- diag(1 / women_men) %*% cont_table) * 100
colnames(percentages_matrix) <- c("In Favor", "Against")
rownames(percentages_matrix) <- c("Women", "Men")
percentages_matrix #  %>% knitr::kable()

expected_matrix <- total * (diag(1 / women_men)  %*% cont_table) * (cont_table %*% diag(1 / favor_against))
expected_matrix
cont_table
sum(expected_matrix)
obs_divided_by_expected <- cont_table / expected_matrix
obs_divided_by_expected
sapply(obs_divided_by_expected, log)
log_obs_divided_by_expected <-  matrix(sapply(obs_divided_by_expected, log), nrow = 2)
log_obs_divided_by_expected 
obs_mult_by_log_obs_divided_by_expected <- cont_table * log_obs_divided_by_expected
obs_mult_by_log_obs_divided_by_expected
gee_two <- 2 * sum(obs_mult_by_log_obs_divided_by_expected)

# f(x) <- function()



```


## 2.
Ide: Skiljer värdena i tabellen sig signifikant från de som skulle förväntas ifall att kön och att vara för eller emot laglig abort vore oberoende?  Vi vill testa 
$$
\begin{aligned}
H_{0}: & \text{ den förklaranden variabeln är oberoende av responsvariablen } \Leftrightarrow \\
       &\pi_{ij} = \pi_{i+}\pi_{+j} \text{ för alla $i$ och $j$}
\end{aligned}
$$

Persons $X^{2}$ statiskan kan användas för att testa en hypotetisk fördelning i en kontingenstabell. Den är $\chi^{2}(f!!)$ fördelad och beräknas enligt följande

$$
\begin{aligned}
\chi^{2} &= \sum_{i = 1}^{k} \frac{(\text{observed} - \text{expected})^{2}}{\text{expected}}\\
         &= \sum_{i = 1}^{k} \frac{(x_{i} - e_{i})^{2}}{e_{i}}
\end{aligned}
$$

där "expected", "$e_{i}$",  är de förväntade värdena i kontingenstabellen under hypotesen och "observed", "$x_{i}$", är motsvarande observerade värde i kontingens tabellen. Vi kan här använda godtycklig indexering så länge varje element i kontingenstabbellen indexeras exakt en gång med ett unikt index "$i$". 

Under antagandet att antal som är för respektive emot laglig abort är oberoende av 
kön gäller att $

$$
\pi_{ij} = \pi_{i+}\pi_{+j}
$$
där $\pi_{ij}$ anger sannoliketen att en observation hamnar på rad $i$ och kolumn $j$. Dessa sannolikhet har vi skattat i tabellen med sannolikhetsskattningarna $$\widehat{\pi}_{ij} = \frac{n_{ij}}{n_{tot}}$$ ovan. Vi kan även skatta sannolikheten att en observation hamnar i rad $i$ med $\widehat{\pi}_{i+} =  \frac{n_{i+}}{n_{tot}}$ och motsvarande för kolumn $j$. Det ger oss att under antagandet att variablerna kvinna och man är oberoende följande skattningar av de förväntade värdena $\widehat{e}_{ij} = n\widehat{\pi}_{i+}\widehat{\pi}_{+j}$. Dessa uträkningar ger oss chitvå `r chi_two_statistic`.  



```{r hupp}
library(tidyverse)
# install.packages("kableExtra")
cont_table = matrix(
  c(309, 191, 319, 281), # the data elements 
  nrow=2,              # number of rows 
  ncol=2,              # number of columns 
  byrow = TRUE)  # fill matrix by rows 
cont_table

women_men = rowSums(cont_table)
favor_against = colSums(cont_table)
total = sum(cont_table)


# mapply(cont_table, f())
```

## 3.
## 4.
## 5.

```{r cars}
summary(cars)
```



## Including Plots

You can also embed plots, for example:

```{r pressure, echo=FALSE}
plot(pressure)
```

Note that the `echo = FALSE` parameter was added to the code chunk to prevent printing of the R code that generated the plot.
