---
title: "A1"
author: "Magnus Brogie, Rahul Duggal"
date: "12 November 2018"
output:
  pdf_document: default
  html_document: default
---



# Assignment 1
## 1. Hur många percent av män respektive kvinnor är för och emot laglig abort?

```{r }
install.packages("tidyverse")
library(tidyverse)
tab1<- as.table(rbind(c(309, 191), c(319, 281)))
dimnames(tab1) <- list(gender = c("women", "men"),opinion = c("favor","against"))

# install.packages("kableExtra")
cont_table = matrix(
  c(309, 191, 319, 281), # the data elements 
  nrow=2,              # number of rows 
  ncol=2,              # number of columns 
  byrow = TRUE)  # fill matrix by rows 
rownames(cont_table) <-  c("Women", "Men")
colnames(cont_table) <-  c('In Favor','Against')
cont_table %>% knitr::kable()

women_men = rowSums(cont_table)
favor_against = colSums(cont_table)
total = sum(cont_table)

# Calculates percentages by matrix multiplication
percentages_matrix <- (diag(1 / women_men) %*% cont_table) * 100
colnames(percentages_matrix) <- c("In Favor", "Against")
rownames(percentages_matrix) <- c("Women", "Men")
# percentages_matrix #  %>% knitr::kable()

expected_matrix <- total * (diag(1 / women_men)  %*% cont_table) * (cont_table %*% diag(1 / favor_against))
# expected_matrix
# cont_table
cont_minus_expected <- cont_table - expected_matrix
cont_minus_expected_squared  <- cont_minus_expected * cont_minus_expected
test_matrix <- cont_minus_expected_squared / expected_matrix
chi_two_statistic <- sum(test_matrix)
test_chi_two_statistic <- chisq.test(tab1,correct=FALSE)
test_chi_two_statistic <-  test_chi_two_statistic$statistic
test_chi_two_statistic
# chi_two_statistic 



```

Procent anger antal hundradelar och noteras med %. Vi kan beräkna hur många procent $kn$ är av $m$ genom att ställa upp $100 \times n/m$. Detta fungerar eftersom vår siffersystem är decimalt. Således blir andelen kvinnor som är för laglig abort i procent $$100 \times \frac{\text{antal kvinnor för laglig abort}}{\text{totalt antal kvinnor}}$$ och andelen kvinnor som är emot laglig abort i procent $$100 \times \frac{\text{antal kvinnor mot laglig abort}}{\text{totalt antal kvinnor}}$$, och motsvarande för män. Dessa beräknar ger oss följande tabell med procent:   `

```{r}
percentages_matrix %>% knitr::kable()
```

Motsvarande tabell som genereras av den till uppgiften bifogade testkoden är

```{r}
addmargins(tab1)
addmargins(prop.table(tab1,1),2) 

```

Vilket är vår delad på hundra. Så våra uträkningar bör vara ok.

<!-- $$ -->
<!-- \begin{aligned}  -->
<!-- G^{2} &= 2 \sum_{i} \sum_{j} \text{ observed } \times \ln \left( \frac{\text{observed}}{\text{expected}} \right)\\ -->
<!-- &=2n \sum_{i} \sum_{j}  \widehat{p}_{ij} \ln \left( \frac{\widehat{p}_{ij}}{p_{ij}} \right) -->
<!-- \end{aligned} -->
<!-- $$ -->


```{r geetwo}
cont_table = matrix(
  c(309, 191, 319, 281), # the data elements 
  nrow=2,              # number of rows 
  ncol=2,              # number of columns 
  byrow = TRUE)  # fill matrix by rows 
# cont_table

women_men = rowSums(cont_table)
# women_men
# diag(1 / women_men)
favor_against = colSums(cont_table)
# favor_against
total = sum(cont_table)

# (percentages_matrix <- diag(1 / women_men) %*% cont_table) * 100
# colnames(percentages_matrix) <- c("In Favor", "Against")
# rownames(percentages_matrix) <- c("Women", "Men")
# percentages_matrix #  %>% knitr::kable()

expected_matrix <- total *  ((women_men / total)) %*%  t((favor_against / total))

# shift.column(diag((favor_against / total)))

# (diag(1 / women_men)  %*% cont_table) 
# (cont_table %*% diag(1 / favor_against))

# total * (cont_table %*% diag(1 / favor_against)) * (diag(1 / women_men)  %*% cont_table)

# expected_matrix
# cont_table
# sum(expected_matrix)
obs_divided_by_expected <- cont_table / expected_matrix
# obs_divided_by_expected
# sapply(obs_divided_by_expected, log)
# matrix(sapply(obs_divided_by_expected, log), nrow = 2)
log_obs_divided_by_expected <-  matrix(sapply(obs_divided_by_expected, log), nrow = 2)
# log_obs_divided_by_expected 
obs_mult_by_log_obs_divided_by_expected <- cont_table * log_obs_divided_by_expected
# obs_mult_by_log_obs_divided_by_expected
# gee_two <- 2 * sum(obs_mult_by_log_obs_divided_by_expected)
gee_two <- 2 * (309*log(309/((628/1100)*(500/1100)*1100)) +
191*log(191/((472/1100)*(500/1100)*1100)) +
319*log(319/((628/1100)*(600/1100)*1100)) +
281*log(281/((472/1100)*(600/1100)*1100)))


# (309/628)*(309/500)*1100

# f(x) <- function()



```


## 2.
Vi vill testa ifall att värdena i kontingnenstabellen skiljer sig signifikant från de som skulle förväntas ifall att kön och att vara för eller emot laglig abort vore oberoende?  Det vill säga vi vill testa nollhypotesen att
$$
\begin{aligned}
H_{0}: & \text{ den förklaranden variabeln är oberoende av responsvariablen } \Leftrightarrow \\
       &\pi_{ij} = \pi_{i\circ}\pi_{\circ j} \text{ för alla $i$ och $j$}
\end{aligned}
$$

Pearsons $X^{2}$ statistika kan användas för att testa en hypotetisk fördelning i en kontingenstabell. Den är $\chi^{2}(f!!)$ FIXA! fördelad och beräknas enligt följande

$$
\begin{aligned}
\chi^{2} &= \sum_{i} \sum_{j}  \frac{(\text{observed} - \text{expected})^{2}}{\text{expected}}\\
         &= \sum_{i} \sum_{j}  \frac{(x_{ij} - e_{ij})^{2}}{e_{ij}}
\end{aligned}
$$

där "expected", "$e_{ij}$",  är de förväntade värdena i kontingenstabellen på rad $i$ och kolumn $j$ under hypotesen och "observed", "$x_{ij}$", är motsvarande observerade värde i kontingenstabellen.

Under antagandet att antal som är för respektive emot laglig abort är oberoende av 
kön gäller att
$$
\pi_{ij} = \pi_{i\circ}\pi_{\circ j}
$$
där $\pi_{ij}$ anger sannoliketen att en observation hamnar på rad $i$ och kolumn $j$,  $\pi_{i\circ}$ anger sannolikheten att en observation hamnar på rad $i$ och $\pi_{\circ j}$ anger sannolikheten att en observation hamnar på kolumn $j$. Sannolikheten $\pi_{ij}$ kan skattas med hjälp av observationera i kontingens tabellen på följande vis $$\widehat{\pi}_{ij} = \frac{n_{ij}}{n_{tot}}$$, där $\n_{tot}$ anger det totala antalet observationer. Vi kan även skatta sannolikheten att en observation hamnar i rad $i$ med $\widehat{\pi}_{i\circ} =  \frac{n_{i+}}{n_{tot}}$, där $n_{i+}$ anger summan av alla observationer på rad $i$ och $n_{+j}$ motsvarande för kolumn $j$. Det ger oss att under nollhypotesen följande skattningar av de förväntade värdena $\widehat{e}_{ij} = n\widehat{\pi}_{i\circ}\widehat{\pi}_{\circ j}$. Dessa uträkningar ger oss vår chitvå statiska med HUR MÅNGA FRIHETSGRADER `r chi_two_statistic` som vi kan jämföra med en tabell.  

Motsvarande $X^{2}$ statistika som genereras av den till uppgiften bifogade testkoden är `r test_chi_two_statistic`.


```{r hupp}
library(tidyverse)
# install.packages("kableExtra")
n11 <- 309
n12 <- 191
n21 <- 319
n22 <- 281

cont_table = matrix(
  c(309, 191, 319, 281), # the data elements 
  nrow=2,              # number of rows 
  ncol=2,              # number of columns 
  byrow = TRUE)  # fill matrix by rows 
# cont_table

women_men = rowSums(cont_table)
favor_against = colSums(cont_table)
total = sum(cont_table)

stickprovsoddskvot <- (n22 * n11)/(n12 * n21)


# mapply(cont_table, f())
```


Vi kan även testa $H_{0}$ med hjälp av $G^{2}$ statistikan, som beräknas som följer

$$
\begin{aligned} 
G^{2} &= 2 \sum_{i} \sum_{j} \text{ observed } \times \log \left( 
\frac{\text{observed}}{\text{expected}} 
\right)\\
&=2 \sum_{i} \sum_{j}  x_{ij} \log 
\left( 
\frac{x_{ij}}{e_{ij}} 
\right)
\end{aligned}
$$

Vid inmatning av värdena från den aktuella kontingenstabellen evalueras $G^{2}$ till `r gee_two`. Den $G^{2}$-statistikan är VAD!? fördelad med HUR MÅNGA FRIHETSGRADER? frihetsgrader. Sannolikheten att få de observerade värdena under nollhypotesen är VAD? BEHöVERGöRAS!!!.  

## 3.
Oddsen att en man är emot laglig abort ges av

$$
\frac{
\text{ sannolikheten att en man är emot laglig abort }
}{
\text{ sannolikheten att en man är för laglig abort }
}.
$$

Det vill säga oddsen anger hur många gånger sannolikare det är att en man är emot laglig abort än att den är för laglig abort. 

Vi vill med hjälp av de observerade värdena estimera den odds-kvot som anger hur många gånger större oddsen att en man är emot laglig abort, denoterad $\Omega_{m}$, än oddsen att en kvinna är det, denoterad $\Omega_{k}$. Det vill säga vi vill estimera oddskvoten 

$$ \begin{aligned} 
\text{ oddskvot } &= \frac{\Omega_{m}}{\Omega_{k}} \\ 
&= \frac{\text{ odds att en man är emot laglig abort }}{ \text{ odds att en kvinna är emot laglig abort }}\\ 
&= \frac{\text{ (sannolikheten att en man är emot laglig abort)/(sannolikheten att en man är för laglig abort) }}{ \text{ (sannolikheten att en kvinna är emot laglig abort)/(sannolikheten att en kvinna är för laglig abort) }}\\
&= \frac{\pi_{j = 2| i = 2}/(1-\pi_{j = 2| i = 2})}{\pi_{j = 2 | i = 1}/(1-\pi_{j = 2 | i = 1})}
\end{aligned}$$
med stickprovsoddskvoten 

$$ \begin{aligned} 
\text{ stickprovsoddskvot } &= \frac{\text{ stickprovsodds att en man är emot laglig abort }}{ \text{ stickprovsodds att en kvinna är emot laglig abort }}\\ &=\frac{\widehat{\Omega}_{m}}{\widehat{\Omega}_{k}}\\
&= \frac{\text{ (stickprovssannolikheten att en man är emot laglig abort)/(stickprovssannolikheten att en man är för laglig abort) }}{ \text{ (stickprovssannolikheten att en kvinna är emot laglig abort)/(stickprovssannolikheten att en kvinna är för laglig abort) }}\\
&= \frac{\widehat{\pi}_{j = 2| i = 2}/(1-\widehat{\pi}_{j = 2| i = 2})}{\widehat{\pi}_{j = 1 | i = 2}/(1-\widehat{\pi}_{j = 1 | i = 2})}\\
&= \frac{(n_{22}/n_{2+})/(n_{21}/n_{2+})}{(n_{12}/n_{1+})/(n_{11}/n_{1+})}\\
&= \frac{n_{22}n_{11}}{n_{12}n_{21}}
\end{aligned}$$

Gör vi dessa uträkningar så får vi stickprovsoddskvoten `r stickprovsoddskvot`.  Med andra ord är vårt estimat är oddset att en man är emot laglig abort `r stickprovsoddskvot` så högt som oddset att en kvinna är det.  Under antagande att enkätdatan är multinomialfördelad gäller att standardefelet för oddskvoten kan estimeras med  

$$ \widehat{\sigma}(\log (\text{stickprovsoddskvot})) = \sqrt{\left(\frac{1}{n_{11}} + \frac{1}{n_{12}} + \frac{1}{n_{21}} + \frac{1}{n_{12}}\right)}$$

Se ekvation 3.1 på sid 70 i kurslitteraturen. Vidare, gäller per normaliteten av $\log \widehat{\theta}$ för stora stickprov, att  

$$ \log \widehat{\theta} \pm z_{0.025} \widehat{\sigma}(\log \widehat{\theta}).$$
ger oss ett konfidensintervall med konfidensgrad $0.05$. Se sid. 71 i kurslitteraturen, och vi kan exponentiera ändpunkterna av detta intervall för att få ett konfidensintervall för $$\widehat{\theta}$$. När vi genomför beräkningarna enligt ovan får vi att

```{r}
se_logstickprovsoddskvot = sqrt((1/n11)+(1/n12)+(1/n21)+(1/n22)) 

qnorm(0.975)

hoger_andpunkt <- exp(log(stickprovsoddskvot) + qnorm(0.975) * se_logstickprovsoddskvot)
vanster_andpunkt <- exp(log(stickprovsoddskvot) + qnorm(0.025) * se_logstickprovsoddskvot)
# stickprovsoddskvot

```

standardfelet $\widehat{\sigma}(\text{log(stickprovsoddskvot)}) =$ `r se_logstickprovsoddskvot` och att konfidensintervallet för stickprovsoddskvoten blir (`r vanster_andpunkt`,`r hoger_andpunkt`). 

Motsvarande estimat när man använder den till uppgiften bifogade testkoden blir:

```{r}
library('epitools') # the epitools package must be installed #
oddsratio(tab1,rev="neither")$measure %>% knitr::kable()


```

vilket är tillräckligt nära våra beräkningar för att vi ska anta att det beror på avrundingar eller dylikt. 

## 4.

Vi vill estimera hur många gånger större sannolikheten är att en man är emot laglig abort än att en kvinna är emot laglig abort. Det vill säga vi vill estimera riskkvoten, vilken är kvoten mellan sannoliketen att en man är emot laglig abort och sannolikheten att en kvinna är emot laglig abort. Denna ges av 

$$
\text{ riskkvot } = \frac{\pi_{j = 2|i = 2}}{\pi_{j = 2|i = 1}}
$$
där $i$ är radindex och $j$ kolumn index i kontingenstabellen. Denna estimerar vi med

$$
\begin{aligned}
\text{ stickprovsriskkvot } &= \frac{\widehat{\pi}_{j = 2|i = 2}}{\widehat{\pi}_{j = 2|i = 1}}\\
&= \frac{(n_{22}/n_{2+})}{(n_{12}/n_{1+})}
\end{aligned}
$$


```{r}
stickprovsriskkvot <- (n22/ women_men[2])/(n12 / women_men[1])
se_log_stickprovsriskkvot <- sqrt(((1 - (n22/ women_men[2]))/ women_men[2]) + ((1 - (n12 / women_men[1]))/ women_men[1]))
# women_men[2]
# n22
```

och när vi räknar ut denna får vi att den blir `r stickprovsriskkvot`. Med andra ord är vårt estimat att män är `r stickprovsriskkvot` så sannolika att vara emot laglig abort som kvinnor.  Den naturliga logaritmen av detta värde blir `r se_log_stickprovsriskkvot`. Vi räknar med hjälp av formeln 3.5 på sida 71 ut standradfelet för den logaritmerade stickprovsriskkvoten nedan:

$$
\begin{aligned}
\widehat{\sigma}\left(
\log \left(
\frac{\widehat{\pi}_{j = 2|i = 2}}{\widehat{\pi}_{j = 2|i = 1}}
\right) 
\right) &= \sqrt{
\frac{1 - \widehat{\pi}_{j = 2|i = 2}}{n_{22}} + \frac{1 - \widehat{\pi}_{j = 2|i = 1}}{n_{12}}
}\\
&= \sqrt{
\frac{1 - n_{22}/n_{2+} }{n_{22}} + \frac{1 - n_{12}/n_{1+}}{n_{12}}
}
\end{aligned}
$$

Vi kan sedan skapa konfidensintervallet för stickprovssriskkvoten med hjälp av formeln för ändamålet på sid  71 i kurslitteraturen

$$
\log \left(
\frac{
\widehat{\pi}_{j = 2|i = 2}}{
\widehat{\pi}_{j = 2|i = 1}}
\right)
\pm z_{0.025}\widehat{\sigma}
\left(
\log \left(
\frac{
\widehat{\pi}_{j = 2|i = 2}}{\widehat{\pi}_{j = 2|i = 1}}
\right)
\right)
$$.

Det vill säga

$$
\log \left(
\frac{
n_{22}/ n_{2+} }{
n_{12} / n_{1+}}
\right)
\pm z_{0.025}\sqrt{
\frac{1 - n_{22}/n_{2+} }{n_{22}} + \frac{1 - n_{12}/n_{1+}}{n_{12}}
}
$$.
Vilket ger oss konfidensintervallet 

```{r}
vanster_andpunkt2 <- exp(
  log((n22/ women_men[2])/(n12 / women_men[1])) + qnorm(0.025)*sqrt((1 - n22/women_men[2])/n22 + (1 - n12/women_men[1])/n12)
)

hoger_andpunkt2 <- exp(
  log((n22/ women_men[2])/(n12 / women_men[1])) + qnorm(0.975)*sqrt((1 - n22/women_men[2])/n22 + (1 - n12/women_men[1])/n12)
)
#   
# (n22/ women_men[2])/(n12 / women_men[1]) 

library('epitools') # the epitools package must be installed #
oddsratio(tab1,rev="neither")

```

(`r vanster_andpunkt2`, `r hoger_andpunkt2`) med konfidensgrad $0.05$. Vi kan notera att noll inte ligger på detta intervall. Således är riskkvoten signifikant skild från noll.

Motsvarande estimat när man använder den till uppgiften bifogade testkoden blir:

```{r}
library('epitools') # the epitools package must be installed #
riskratio(tab1,rev="neither")$measure %>% knitr::kable()
```

Vid jämförande av våra resultat med dessa finner vi att det är små skillnader som förhoppningsvis kan förklaras av avrundningar eller motsvarande.

<!-- ## 5 -->

<!-- ```{r} -->
<!-- # Generate a frequency table and calculate row percentage -->
<!-- tab1<- as.table(rbind(c(309, 191), c(319, 281))) -->
<!-- dimnames(tab1) <- list(gender = c("women", "men"),opinion = c("favor","against")) -->
<!-- addmargins(tab1) -->
<!-- addmargins(prop.table(tab1,1),2) # To get column percentages: addmargins(prop.table(tab1,2),1) # -->
<!-- # Calculate X2, G2 and p-values -->
<!-- chisq.test(tab1,correct=FALSE) -->
<!-- library(MASS) # the MASS package must be installed (Rstudio menu bar: Tools - Install packages...) # -->
<!-- loglm(~gender+opinion,tab1) -->
<!-- # Calculate risk/odds ratio and confidence interval -->
<!-- library('epitools') # the epitools package must be installed # -->
<!-- oddsratio(tab1,rev="neither") -->
<!-- riskratio(tab1,rev="neither") -->
<!-- # To get the intended odds/risk ratio, you may need to reverse the rows or columns. -->
<!-- oddsratio(tab1,rev="row") -->
<!-- oddsratio(tab1,rev="col") -->
<!-- oddsratio(tab1,rev="both") -->
<!-- ``` -->

# 1.2

## Odividerad kontingenstabellen

```{r}
m11 = 557
m12 = 1835 - 557
m21 = 1198
m22 = 2691 - 1198

cont_table2 <- as.table(rbind(c(m11, m12), c(m21, m22)))
dimnames(cont_table2) <- list(gender = c("women", "men"), admission = c("admitted","not_admitted"))
# cont_table2
# cont_table2 <- matrix(
#   c(m11, m12, m21, m22), # the data elements 
#   nrow=2,              # number of rows 
#   ncol=2,              # number of columns 
#   byrow = TRUE)  # fill matrix by rows 
# rownames(cont_table2) <- c('women', 'men')
# colnames(cont_table2) <- c('admitted', 'not_admitted')
# cont_table2

women_men2 <- rowSums(cont_table2)
admitted_not2 <- colSums(cont_table2)
total2 <- sum(cont_table2)

percentage_matrix2 <- (diag(1 / women_men2) %*% cont_table2) * 100
rownames(percentage_matrix2) <- c("women", "men")


#Calculate X2, G2 and p-values
pearsonX2 <- chisq.test(cont_table2,correct=FALSE)
# pearsonX2
pearsonX2_statistic <- pearsonX2$statistic
pearsonX2_p <- pearsonX2$p.value

library(MASS)     # the MASS package must be installed (Rstudio menu bar: Tools - Install packages...)
# summary(loglm(~gender+admission,cont_table2))%>% knitr::kable()
# summary(loglm(~gender+admission,cont_table2))
gee2pearsonX2 <- summary(loglm(~gender+admission,cont_table2))
# gee2pearsonX2$tests

# gee2_statistic <- gee2pearsonX2$tests

#------------------------------------------------------------------------------------------

#Calculate risk/odds ratio and confidence interval
library(epitools)    # the epitools package must be installed #
oddsratio2 <- oddsratio(cont_table2,rev="columns")
oddsratio2
odds_ratio2statistic <- oddsratio2$measure

# odds_ratio2statistic
# oddsratio2$measure

riskratio2 <- riskratio(cont_table2, rev="columns")
riskratio2
```

I procentmatrisen nedan kan vi se att avrundat till inga decimaler så blev $45 \%$ av männen och $30 \%$ av kvinnorna antagna. 

```{r}
percentage_matrix2 %>% knitr::kable()
```

Både likelihood ratio testet av oberoende med $G^{2}$ statistikan och Pearsons $X^{2}$-test av oberoende låter oss avfärda nollhypotesen att variablerna är oberoende med de flesta vanligt förekommande signifikanströsklar. 

```{r}
gee2pearsonX2$tests %>% knitr::kable()
```

Under nollhypotesen att variablerna är oberoende är populations oddskvoten $$\frac{\text{ oddsen att en man blir antagen }}{\text{ oddsen att en kvinna blir antagen }} = 1$$. I tabellen nedan framgår det att oddset att en man blir antagen estimeras till $1.84$ gånger så högt som att en kvinna blir det av stickprovsoddskvoten, med ett konfidensintervall med konfidensgrad $.05$ som inte innefattar ett. Det vill säga denna stickprovs kvot är signifikant ettskild.


```{r}
oddsratio2$measure %>% knitr::kable()
```

Under nollhypotesen att variablerna är oberoende gäller motsvarande förhållande för riskkvoten: $$\frac{\text{ sannolikheten att en man blir antagen }}{\text{ sannolikheten att en kvinna blir antagen }} = 1$$. I tabellen nedan estimeras av stickprovsriskkvoten sannolikheten att en man blir antagen till avrundat $1.47$ gånger så hög som att en kvinna blir det, med ett konfidensintervall med konfidensgrad $.05$ som inte innefattar ett. Det vill säga denna stickprovskvot är signifikant ettskild.


```{r}

riskratio2$measure %>% knitr::kable()

```



## Kontingenstabellen delad med 10
```{r}
m11_tenth = round(m11/10)
m12_tenth = round(m12/10)
m21_tenth = round(m21/10)
m22_tenth = round(m22/10)


cont_table3 <- as.table(rbind(c(m11_tenth, m12_tenth), c(m21_tenth, m22_tenth)))
dimnames(cont_table3) <- list(gender = c("women", "men"), admission = c("admitted","not_admitted"))

# cont_table3

# cont_table3 <- matrix(
#   c(m11_tenth, m12_tenth, m21_tenth, m22_tenth), # the data elements 
#   nrow=2,              # number of rows 
#   ncol=2,              # number of columns 
#   byrow = TRUE)  # fill matrix by rows 
# cont_table

women_men3 = rowSums(cont_table3)
admitted_not3 = colSums(cont_table3)
total3 = sum(cont_table3)
percentage_matrix3 <- (diag(1 / women_men3) %*% cont_table3) * 100
rownames(percentage_matrix3) <- c("women", "men")
#Calculate X2, G2 and p-values
pearsonX2 <- chisq.test(cont_table2,correct=FALSE)
# pearsonX2
pearsonX2_statistic <- pearsonX2$statistic
pearsonX2_p <- pearsonX2$p.value


#Calculate X2, G2 and p-values
# chisq.test(cont_table3,correct=FALSE)
library(MASS)     # the MASS package must be installed (Rstudio menu bar: Tools - Install packages...)
# loglm(~gender+admission,cont_table2)

gee2pearsonX3 <- summary(loglm(~gender+admission,cont_table3))

#------------------------------------------------------------------------------------------

#Calculate risk/odds ratio and confidence interval
library(epitools)    # the epitools package must be installed #
oddsratio3 <- oddsratio(cont_table3,rev="columns")
riskratio3 <- riskratio(cont_table3,rev="columns")
```

I procentmatrisen nedan kan vi se att avrundat till inga decimaler så blev $45 \%$ av männen och $30 \%$ av kvinnorna antagna. Om dessa siffror påverkats något så är det avrundningen av kvoterna och inte av divideringen av antalet observationer. 


```{r}
percentage_matrix3 %>% knitr::kable()

```

Både likelihood ratio testet av oberoende med $G^{2}$ statistikan och Pearsons $X^{2}$-test av oberoende låter oss avfärda nollhypotesen att variablerna är oberoende med säg $.05$ i signifikanströskel. Dock kan vi se att statistikorna har ungefär dividerats med tio jämfört med det odividerade fallet. 

<!-- Det är troligen avrundningen som gör att statistikorna inte dividerats exakt med tio.  (G^{2}, X^{2}) = (93.44941, 92.205) -->


```{r}
gee2pearsonX3$tests %>% knitr::kable()
```

I tabellen nedan framgår det att oddset att en man blir antagen estimeras till $1.84$ gånger så högt som att en kvinna blir det av stickprovsoddskvoten, med ett konfidensintervall med konfidensgrad $.05$ som inte innefattar ett. Det vill säga denna stickrprovskvot är signifikant ettskild. Dock har jämfört med det odividerade fallet konfidensintervallet blivit ungefär $1$ enhet längre. 

```{r}
oddsratio3$measure %>% knitr::kable()
```

I tabellen nedan framgår det att sannolikheten att en man blir antagen estimeras till avrundat $1.47$ gånger så hög som att en kvinna blir det av stickprovsriskkvoten, med ett konfidensintervall med konfidensgrad $.05$ som inte innefattar ett. Det vill säga denna stickprovskvot är signifikant ettskild. Dock har jämfört med det odividerade fallet konfidensintervallet blivit ungefär $0.5$ enhet längre.

```{r}
riskratio3$measure %>% knitr::kable()
```


## Kontingenstabellen delad med 100
```{r}
m11_hundreth = round(m11/100)
m12_hundreth = round(m12/100)
m21_hundreth = round(m21/100)
m22_hundreth = round(m22/100)

cont_table4 <- as.table(rbind(c(m11_hundreth, m12_hundreth), c(m21_hundreth, m22_hundreth)))
dimnames(cont_table4) <- list(gender = c("women", "men"), admission = c("admitted","not_admitted"))


cont_table4

# cont_table4 <- matrix(
#   c(m11_hundreth, m12_hundreth, m21_hundreth, m22_hundreth), # the data elements 
#   nrow=2,              # number of rows 
#   ncol=2,              # number of columns 
#   byrow = TRUE)  # fill matrix by rows 
# cont_table

women_men4 = rowSums(cont_table4)
admitted_not4 = colSums(cont_table4)
total4 = sum(cont_table4)
percentage_matrix4 <- (diag(1 / women_men4) %*% cont_table4) * 100
rownames(percentage_matrix4) <- c("women", "men")

#Calculate X2, G2 and p-values
# chisq.test(cont_table4,correct=FALSE)
library(MASS)     # the MASS package must be installed (Rstudio menu bar: Tools - Install packages...)
# loglm(~gender+admission,cont_table4)

#------------------------------------------------------------------------------------------

#Calculate risk/odds ratio and confidence interval
library(epitools)    # the epitools package must be installed #
oddsratio4 <- oddsratio(cont_table4,rev="columns")
riskratio4 <- riskratio(cont_table4,rev="columns")  
gee2pearsonX4 <- summary(loglm(~gender+admission,cont_table4))
```

I procentmatrisen nedan kan vi se att avrundat till inga decimaler så blev $44 \%$ av männen och $31 \%$ av kvinnorna antagna. Skillnaderna här mot de andra två fallen beror enbart på avrudningen.

```{r}
percentage_matrix4 %>% knitr::kable()

```

Både likelihood ratio testet av oberoende med $G^{2}$ statistikan och Pearsons $X^{2}$-test av oberoende låter oss inte längre avfärda nollhypotesen att variablerna är oberoende med någon rimlig signifikanströskel. De har krympt med samma magnitud som antalet observationer.


```{r}
gee2pearsonX4$tests %>% knitr::kable()

```

Nu ser vi även i tabellerna nedan oddskvots- och riskkvotsestimaten ut att ha påverkats av minskningen av antalet observationer, men det måste vara avrundningen som spökar eftersom proportionera mellan de olika cellerna i kontingenstabellen inte rimligen kan påverkas av divideringen. Dock har konfidensintervallen för estimaten växt, vilket är väntat, och de omfattar nu ett, så inte heller dessa kan sägas vara signifikanta.


```{r}
oddsratio4$measure %>% knitr::kable()
```

```{r}
riskratio4$measure %>% knitr::kable()
```

## 2.3

```{r}
populationsoddskvot <- ((1/3)/(1 - 1/3))/((0.5)/(1 - 0.5))
```


Vi såg i föregående deluppgift att det räcker med drygt $10$ observationer per ruta för att få en signifikanta oddskvoter. Vi räknar varje gång en balanserad tärning rullar ett jämt resultat som en framgång och alla andra resultat som ett misslyckande. Denna sanna oddskvoten för att lyckas mellan en balanserad tresidig tärning och en balansread sexsidiga tärningen är `r populationsoddskvot`. När vi rullar en sexsidig tärning tjugo gånger och niosidig tärning tjugo gånger får vi 

```{r}

sex_sidor_udda = 10
sex_sidor_jamnt = 10
tre_sidor_udda = 10
tre_sidor_jamnt = 10

tarningstabell <- as.table(rbind(c(sex_sidor_udda, sex_sidor_jamnt), c(tre_sidor_udda, tre_sidor_jamnt)))

dimnames(tarningstabell) <- list(tarning = c("sexsidig", "tresidig"), kast = c("udda","jämnt"))


tarningsoddskvot <- oddsratio(tarningstabell)

tarningsoddskvot 
```

Vi noterar att observerade oddskvoten mellan dessa två tärningar är $1 \in (0.99, 1.01)$ men att konfidensintervallet är brett. Jag skulle inte rapportera detta som stöd för nollhypotesen att variablerna är oberoende. Om konfidensintervallet var mycket skulle tightare skulle jag ändå inte ha rapporterat som stöd för nollhypotesen eftersom populationsoddskvoten mellan dessa två tärningar är välkänd och starkt teoretiskt förankrad. Undantag under sådana omständigheter kräver extrema bevis och vi skulle anta att experimentet inte gått rätt till eller att det skett något extremt osannolikt snarare än att slumpens lagar ändrat på sig. 


# Uppgift 3

Eftersom moderns alkoholkonsumtion är förklarande variabel och födelsevikt är responsvariabel och studien inte är prospektiv kommer kan vi inte estimera $\pi_{j = 1| i =1}$, sannolikheten att en observation hamnar i kolumn ett givet att den är på rad $1$, direkt med $\widehat{\pi}_{j = 1| i =1} = n_{11}/n_{1+}$ direkt, efftersom våra sannolikhetsestimat vore deskriptiv statistisk och inte genuina sannolikheter, eftersom utfallen i responsvariablarna redan är kända. Utan vi måste betrakta responsen, bebisarnas vikt, som givna och använda att vi känner till att sannolikheten att en bebis är för tidigt född med låg vikt är $7$ procent. Tack och lov, kan vi använda följande samband:

$$
\begin{aligned}
  P(A|B)P(A) &= P(A \cap B) = P(B | A)P(A) &\Leftrightarrow\\
      P(A|B) &= \frac{P(B|A)P(B)}{P(A)} &\Leftrightarrow \\
\end{aligned}
$$
vilket i det här fallet är




<!-- $$ -->
<!-- \begin{aligned} -->
<!-- P(\text{Födelsevikten är låg givet att mamman konsumerar måttligt till mycket alkohol})   -->
<!-- \\= \frac{P(\text{Födelsevikten är låg och mamman konsumerar måttligt till mycket alkohol}) }{P(\text{Mamman konsumerar måttligt till mycket alkohol})} = \frac{\pi_{11}}{\pi_{1\circ}} -->
<!-- \end{aligned} -->
<!-- $$ -->
$$
\begin{aligned}
P(\text{Födelsevikten är låg givet att mamman konsumerar måttligt till mycket alkohol})  
\\= \frac{P(\text{Mamman konsumerar måttligt alkohol givet att bebisen har låg vikt)}P(\text{Bebisen har låg vikt})}{P(\text{Mamman konsumerar måttligt till mycket alkohol})}\\ = \frac{\pi_{i = 1  | j = 1}\times0.07}{\pi_{1\circ}} 
\end{aligned}
$$


där $\pi_{i = 1| j = 1}$ anger sannolikheten att observationen hamnar på rad $i$ givet att den är i kolumn $j$, dvs värdet på förklarande variabeln givet responsvariabeln, och $\pi_{1\circ}$ anger sannolikheten att en observation hamna på rad $1$. 
 
 Vi kan estimera
$$
P(\text{Mamman konsumerar måttligt alkohol givet att bebisen har låg vikt)
$$
med $n_{11}/n_{+1} = 0.1$. Vi kan använda "law total probability", som i det här fallet blir på formen $$P(A) = P(A|B)P(B) + P(A|B^{c})P(B^{c})$$ för att estimera 

$$
P(\text{Mamman konsumerar måttligt till mycket alkohol})\\
$$
med $$(n_{11}/n_{+1})0.07+ (n_{12}/n_{+2})0.93 \\= 0.1\times0.07+ (2/30)\times0.93 \\= 0.069$$


<!-- \\= \frac{\widehat{\pi}_{11}\widehat{\pi}_{i\circ}}{\widehat{\pi}_{ij}} -->
<!-- \end{aligned} -->

## 3.2

När studien är prosepktiv kan beräkna $\widehat{\pi}_{j = 1| i = 1} = n_{11}/n_{1+}$ direkt, vilket blir $10/30 = 1/3$.

## 3.3

Sannolikheten blir olika på grund av att stickprovet bara är ett av många möjliga från den population där $P(\text{Barnet är för tidigt fött med låg vikt})=0.07$. Det vill säga stickprovsestimatet för denna sannolikhet är inte $0.07$, i detta fall, så likhet råder inte.